臺灣高等法院高雄分院民事判決
111年度家上字第20號
上  訴  人  黃子芩  住高雄市○○區○○路000巷0弄00號0樓                      之0
訴訟代理人  吳建勛律師
            鍾韻聿律師
上  訴  人  方柏凱
訴訟代理人  林小燕律師
複代理人    張書瑋律師
上列當事人間請求夫妻剩餘財產分配事件，上訴人對於中華民國
110年12月22日臺灣高雄少年及家事法院109年度婚字第273號第
一審判決各自提起上訴，黃子芩並為訴之擴張，本院於111年9月
21日言詞辯論終結，判決如下：
    主      文
一、兩造上訴均駁回。
二、乙○○擴張之訴駁回。
三、第二審訴訟費用由兩造各自負擔。
    理      由
一、按第二審訴之變更或追加，非經他造同意不得為之，但擴張
    或減縮應受判決事項之聲明者，不在此限，民事訴訟法第44
    6條第1項、第255條第1項第3款定有明文。上訴人乙○○就夫
    妻剩餘財產分配原起訴請求甲○○給付本金為新臺幣（下同）
    155萬7,495元（見原審卷三第299頁）。乙○○於第一審程序
    ，就本金敗訴金額為29萬0,228元（計算式：0000000-00000
    00＝290228），嗣於第二審程序，關於本金部分，請求甲○○
    再給付48萬2,225元（見本院卷第21頁），超逾29萬0,228元
    部分，核屬擴張應受判決事項之聲明，合於上開規定，應予
    准許。
二、乙○○主張：兩造於民國97年12月10日結婚，未約定夫妻財產
    制，然兩造夫妻感情不睦，伊於108年8月29日訴請離婚，兩
    造並於109年7月23日和解離婚，法定財產制關係隨之消滅，
    伊得請求夫妻剩餘財產分配。伊於108年8月29日分配基準日
    （下稱系爭基準日）之婚後財產如附表一編號1，無債務，
    計1萬0,430元；甲○○於系爭基準日之婚後財產如附表二，計
    1,529萬8,279元、婚後債務如附表三，計1,178萬8,860元，
    伊得請求分配1,749,495元（計算式：00000000-00000000-0
    0000）÷2＝1,749,495，小數點以下四捨五入），經抵銷伊積
    欠甲○○未成年子女1年扶養費（下稱系爭扶養費）計19萬2,0
    00元後，甲○○尚須給付155萬7,495元（計算式：0000000-00
    0000＝0000000）。爰依民法第1030條之1第1項規定起訴，聲
    明：㈠甲○○應給付乙○○155萬7,495元，及自109年7月24日起
    至清償日止，按週年利率5％計算之利息。㈡願供擔保，請准
    宣告假執行。
三、甲○○則以：伊為乙○○代繳英屬百慕達商友邦人壽保險股份有
    限公司台灣分公司（下稱友邦人壽）友安心終身保險、南山
    人壽伴我一生變額壽險、健康兒童終身保險之保險費（下合
    稱系爭保險費），計27萬4,732元，乙○○獲有省免繳納保費
    之利益，致伊受損害，伊得以該不當得利債權抵銷乙○○夫妻
    剩餘財產差額分配債權；如認伊抵銷抗辯不可採，乙○○婚後
    財產應加計附表一編號2所示6萬5,419元。其次，附表二編
    號6之不動產（下稱華榮路房地）於系爭基準日之價值應以7
    00萬元計算，又其中560萬元係以訴外人林冠呈名義向臺灣
    銀行借貸，僅餘140萬元屬伊以婚後財產出資，應僅以140萬
    元列入婚後財產；退步言，縱以860萬元計算，然華榮路房
    地係伊與他人合資所購，應扣除裝潢翻修費用如附表四及他
    人出資比例。此外，乙○○於婚後因病經常住院，無法照顧家
    庭、小孩，對財產累積無貢獻，依民法第1030條之1第2項規
    定應再降低其分配比例等語置辯。
四、原判決命甲○○應給付乙○○126萬7,267元，及自109年7月24日
    起至清償日止，按週年利率5 ％計算之利息，並為准、免假
    執行之宣告，而駁回乙○○其餘之訴。兩造均提起上訴，乙○○
    上訴及擴張聲明：㈠原判決不利於乙○○後開第2 項之訴部分
    廢棄。㈡甲○○應再給付乙○○48萬2,225 元（含擴張部分）本
    息；甲○○上訴聲明：㈠原判決不利於甲○○之訴部分廢棄。㈡乙
    ○○於第一審之訴及假執行之聲請均駁回。兩造並答辯聲明：
    請求駁回對造之上訴；甲○○另答辯聲明：乙○○擴張之訴駁回
    。
五、兩造不爭執事項：　　
  ㈠兩造於97年12月10日結婚，未約定夫妻財產制，乙○○於108年
    8月29日訴請離婚，兩造於109年7月23日和解離婚，兩造合
    意夫妻剩餘財產分配之系爭基準日係108年8月29日。
　㈡乙○○於系爭基準日之婚後財產如附表一編號1，無債務。
　㈢附表一編號2如應列入乙○○於系爭基準日之婚後財產，數額以
    6萬5,419元計算。
　㈣甲○○為乙○○代繳系爭保險費，數額計27萬4,732元。
　㈤甲○○於系爭基準日之婚後財產如附表二，其中編號1至5、7之
    數額各如附表二編號1至5、7「C」欄所示；另華榮路房地係
    108年5月21日購入，買入總價700 萬元，其中房貸560 萬元
    ，於108年11月22日以860萬元賣出。
　㈥甲○○於109年7月23日原審言詞辯論期日，關於法官詢問華榮
    路房地於108年8月29日乙○○起訴日之價值為860萬元時，表
    示不爭執。
　㈦甲○○於系爭基準日之婚後債務如附表三。
　㈧乙○○因精神疾病，自104年12月起至108年間陸續至高雄市立
    凱旋醫院（下稱A醫院）全日住院。
　㈨乙○○就夫妻剩餘財產差額分配債權，同意抵銷積欠甲○○之系
    爭扶養費債務，計19萬2,000元。
六、本件爭點：
　㈠兩造之夫妻剩餘財產，於系爭基準日之差額若干？
　㈡乙○○依民法第1030條之1第2項規定，平均分配兩造剩餘財產
    差額，是否有失公平而應調整分配比例？
七、本院判斷：　
　㈠按法定財產制關係消滅時，夫或妻現存之婚後財產，扣除婚 
    姻關係存續中所負債務後，如有剩餘，其雙方剩餘財產之差
     額，應平均分配；夫妻現存之婚後財產，其價值計算以法
    定 財產制關係消滅時為準。但夫妻因判決而離婚者，以起
    訴時 為準，民法第1030條之1第1項前段、第1030條之4 第1
     項 設有明文。又夫妻於離婚訴訟繫屬中達成和解（或調解
    ）離 婚，基於夫妻一旦提起離婚之訴，其婚姻基礎既已動
    搖，自 難期待一方對於他方財產之增加再事協力、貢獻之
    同一法理 ，應類推適用同條但書因判決而離婚之規定，以
    離婚訴訟起 訴時計算婚後財產之價值。查，兩造於97年12
    月10日結婚，未約定夫妻財產制，乙○○於108年8月29日訴請
    離婚，兩造於109年7月23日和解離婚，兩造合意夫妻剩餘財
    產分配之系爭基準日係108年8月29日乙節，為兩造所不爭執
    ，並有109年7月23日原審言詞辯論筆錄可憑（見原審卷二第
    327、337頁），依上開說明，本件應以108年8月29日為兩造
    夫妻剩餘財產分配之基準日。
　㈡乙○○婚後財產部分：
　1.按法定財產制關係消滅時，…，應平均分配。但下列財產不
    在此限：一、因…其他無償取得之財產，民法第1030條之1第
    1項但書第1款雖有明文。然按當事人主張有利於己之事實者
    ，就其事實有舉證之責任，民事訴訟法第277條前段亦有明
    文。乙○○雖主張附表一編號2所示保單之保險費，均由甲○○
    本於夫妻贈與意思而繳納，該保險之保單價值準備金，不應
    列入伊婚後財產，惟經甲○○以前詞否認。依上開規定，乙○○
    就甲○○基於夫妻贈與意思而繳納附表一編號2所示保單保費
    之利己事實，自應先負舉證之責。查：
　⑴按保險費應由要保人依契約規定交付；保險契約終止時，保
    險費已付足二年以上，如有保單價值準備金者，保險人應返
    還其保單價值準備金，保險法第22條第1項前段、第116條第
    7項分別定有明文。依上規定，保單價值準備金之返還對象
    為要保人。而附表一編號2所示保單，係以乙○○為要保人，
    生效日為103年12月30日，計算至108年8月29日保單價值準
    備金為6萬5,419元乙節，有友邦人壽110年3月19日函及所附
    資料可參（見原審卷二第53至55頁），是附表一編號2之保
    單係乙○○於兩造婚後投保，於系爭基準日之保單價值準備金
    為6萬5,419元，可先認定。
　⑵乙○○雖不爭執附表一編號2所示保單之保險費由甲○○繳納，然
    其主張甲○○係基於夫妻贈與意思為繳納行為之事實，並未提
    出具體證據以實其說，則乙○○主張附表一編號2所示保單價
    值準備金，不應列入伊婚後財產，不可採信。
　2.依上所述，既認附表一編號2之保單價值準備金應列入乙○○
    婚後財產，而兩造不爭執該數額為6萬5,419元，則乙○○婚後
    財產如附表一編號1、2「D」欄所示，計7萬5,849元。
　3.甲○○另辯稱伊為乙○○代繳系爭保險費27萬4,732元，乙○○獲
    有省免繳納保費之利益，致伊受損害，伊對乙○○有「給付型
    」不當得利債權，並據以抵銷乙○○本件夫妻剩餘財產差額分
    配債權。惟按不當得利依其類型可區分為「給付型之不當得
    利」與「非給付型不當得利」，前者係基於受損人有目的及
    有意識之給付而發生之不當得利，後者乃由於給付以外之行
    為（受損人、受益人、第三人之行為）或法律規定或事件所
    成立之不當得利。在「給付型之不當得利」應由主張不當得
    利返還請求權人（受損人），就不當得利成立要件中之「無
    法律上之原因」負舉證責任（最高法院109年度台上字第21
    號判決意旨參照）。而甲○○自陳：系爭保險費自伊帳戶扣款
    原因，係乙○○無法按時繳保費，請伊代繳，日後如有領保險
    金再返還伊（見本院卷第308、351頁、原審卷三第168頁）
    ，足徵甲○○墊付系爭保險費係受乙○○委託所致，本院不能遽
    認乙○○所獲省免繳納保費之利益「無」法律上之原因。又甲
    ○○並未舉證證明乙○○所獲上開利益之法律上原因，其後已不
    存在之情況，依上開說明，甲○○抗辯乙○○就系爭保險費具不
    當得利，要無可採。甲○○對乙○○既無不當得利債權，則甲○○
    所為抵銷抗辯，亦屬無據。
　㈢甲○○婚後財產部分：
　1.甲○○於系爭基準日之婚後財產如附表二，其中編號1至5、7
    之數額各如附表二編號1至5、7「C」欄所示乙節，為兩造所
    不爭執，並有甲○○高雄銀行帳戶交易查詢清單、大信不動產
    有限公司經濟部商工登記公司資料查詢、高雄市○○區○○段00
    ○00○00○00地號之土地登記第一類謄本等資料可佐（見原審
    卷一第321、323頁、原審卷二第53至56頁），上開事實可先
    認定。
　2.按當事人主張之事實，經他造於準備書狀內或言詞辯論時或
    在受命法官、受託法官前自認者，無庸舉證；自認之撤銷，
    除別有規定外，以自認人能證明與事實不符或經他造同意者
    ，始得為之，民事訴訟法第279條第1項、第3項分別有明文
    。查：
　⑴甲○○於109年7月23日原審言詞辯論期日，關於法官詢問華榮
    路房地於108年8月29日乙○○起訴日之價值為860萬元時，表
    示不爭執乙節，有原審109年7月23日言詞辯論筆錄可證（見
    原審卷二第329頁），堪認甲○○就華榮路房地於系爭基準日
    之價值，於原審言詞辯論時，已在受命法官前自認
　　係860萬元，本院自應以甲○○自認之事實為真正，以之為裁
    判之基礎。
　⑵甲○○雖抗辯華榮路房地未扣除裝潢費用、亦無剔除其他合資
    人出資比例60％，不應以860萬元計算，伊於109年7月23日原
    審言詞辯論期日之陳述係不諳法律所致，嗣提出華榮路房地
    裝潢單據(下稱系爭單據）如附表四，伊既證明與事實不符
    ，生撤銷自認效果。查：
　①華榮路房地係108年5月21日購入，買入總價700 萬元，其中
    房貸560 萬元，於108年11月22日以860萬元賣出乙節，為兩
    造所不爭執，並有不動產買賣契約書2份可憑（見原審卷二
    第143至205頁），固可認定華榮路房地約係108年8月29日系
    爭基準日前3個月買入，約於該基準日後3個月賣出，且賣出
    價高於買入價差係160萬元。
　②甲○○於109年8月6日委任許仲盛律師為訴訟代理人（見原審卷
    二第351頁），於109年12月22日民事答辯㈡狀（下稱B狀）雖
    敘明「…華榮路房地之價值應為700萬元，且因此筆購買價金
    均係被告（即甲○○）向銀行貸款而來，…扣掉貸款銀行之欠
    債，…婚後財產之價值應為0元，說明如下：1.…華榮路房地
    價值…可以從700萬元增值成860萬元，均賴被告花費了125萬
    9,595元翻修費用、…代書費用(參證據7即系爭單據）…，華
    榮路房地於108年8月29日時之值應為700萬元無誤…（見原審
    卷二第404頁）」等語，及提出系爭單據（見原審卷二第415
    至425頁）相佐。然甲○○於109年6月19日陳報狀（下稱A狀）
    ，業已載明「…○○區○○段○○段OOOO號土地及其上OOOO、OOOO
    號建物（即華榮路房地），係本人（即甲○○）和公司股東一
    起投資…，本人佔股40％…買入時屋況極差，整間大翻修整理
    花費共…（即附表四）…本人佔40％…＝136162…（見原審卷二第
    139、141頁）」等語，並以系爭單據（見原審卷二第207至2
    69頁）為證；甲○○於109年7月23日言詞辯論期日，經法官詢
    問「房屋價值860萬，還掉貸款560萬，獲利300萬元？」時
    ，表示「我認為整理房子有費用，要扣除整理費用」、法官
    再問「就起訴時房屋價值860萬元，是否爭執？」，則表示
    「不爭執」等語（見原審卷二第329頁），足徵甲○○上開B狀
    之抗辯理由及所提系爭單據，無異僅重申A狀之抗辯及舉證
    ，非新攻防方法。又甲○○於109年7月23日言詞辯論期日之前
    ，既以A狀及系爭單據對華榮路房地於108年8月29日基準日
    之價值表示爭執，復於109年7月23日言詞辯論期日先再次強
    調華榮路房地價值應「扣除整理費用」，始表明該房地於10
    8年8月29日之價值以860萬元計算不予爭執，考量甲○○係以
    不動產買賣等交易為業（見原審卷一第323頁），關於不動
    產標的於「特定時期」之價值評估當屬其專業領域，其於10
    9年7月23日言詞辯論期日關於華榮路房地於108年8月29日之
    價值表示，核屬事實陳述，與其是否熟知法律規定無涉，且
    其自認華榮路房地價值之前，既已提出系爭單據為其攻防方
    法，嗣後再重複以B狀提出系爭單據，自不能遽認其已證明
    與事實不符，故甲○○所辯系爭單據已生撤銷自認效果，不可
    採信。是乙○○主張華榮路房地於108年8月29日之價值為860
    萬元，可以認定。
　3.依上所述，甲○○婚後財產如附表二編號1至7「D」欄所示，
    婚後債務如附表三編號1至3「D」欄所示，則甲○○婚後財產
    價值為350萬9,419元（計算式：00000000-00000000＝000000
    0）。
　㈣承前所述，既認乙○○婚後財產價值如附表一編號1至2「D」欄
    所示，計7萬5,849元；甲○○婚後財產價值為350萬9,419元，
    是兩造剩餘財產差額為343萬3,570元（計算式：0000000-00
    000＝0000000），則差額之1/2為171萬6,785元（計算式：00
    00000÷2＝0000000）。
　㈤再按夫妻之一方對於婚姻生活無貢獻或協力，或有其他情事
    ，致平均分配有失公平者，法院得調整或免除其分配額，
　　民法第1030條之1第2項定有明文。考其立法理由係以夫妻雙
    方剩餘財產之差額平均分配，原係貫徹男女平等之原則（例
    如夫在外工作，或經營企業，妻在家操持家務、教養子女，
    備極辛勞，使夫得無內顧之憂，專心發展事業，其因此所增
    加之財產，不能不歸功於妻子之協力，則其剩餘財產，除因
    繼承或其他無償取得者外，妻自應有平均分配之權利，反之
    夫妻易地而處，亦然），惟夫妻一方有不務正業，或浪費成
    習等情事，於財產之增加並無貢獻者，自不能使之坐享其成
    ，獲得非分之利益。此際如平均分配，顯失公平，應由法院
    酌減其分配額。故法院判斷平均分配剩餘財產是否顯失公平
    ，及請求權人之分配額應如何酌減，應視請求權人對於他方
    剩餘財產之增加之貢獻程度決之。
　1.甲○○抗辯乙○○自104年12月起至108年間，陸續至A醫院住院
    ，該期間對家庭毫無付出，反由伊獨立照料2名未成年子女
    ，除日常工作外，伊尚承擔各項家務，乙○○不應分配
    剩餘財產，縱得分配，亦應降低比例。乙○○則主張伊各次至
    A醫院住院期間僅1個多月，且伊住院治療原因係甲○○造成，
    又伊前因甲○○要求而結束服飾店之經營，全職照顧2名未成
    年子女，不應酌減剩餘財產分配比例。
　2.查，乙○○因精神疾病，自104年12月起至108年間陸續至A醫
    院全日住院乙節，為兩造所不爭執，並有A醫院110年12月2
    日函所附病歷資料可憑（見外放資料），而依病歷資料所示
    ，乙○○於108年8月29日系爭基準日之前，住院情形如附表五
    所示，第一次發病是40歲，發病原因不明，無法照顧家庭約
    持續2週，又乙○○係62年5月13日生（見原審卷一第17頁），
    可推估其初次發病時點約102年5月間，兩造既於97年12月10
    日結婚，足徵乙○○約於婚後5年始出現發病行為，再對照附
    表五之紀錄，各次住院期間約1個月，除107年間2度住院外
    ，其餘各年僅1次住院；佐以乙○○自陳：伊自97年12月10日
    結婚至108年8月29日止，至迦樂醫療財團法人迦樂醫院住院
    治療情形約1年3次，1次約幾10天（見本院卷第469頁），固
    可認乙○○於兩造婚姻關係存續期間，雖有因病全日住院，致
    無法照顧家庭、負擔家務情況，但尚屬偶發、短期狀態，非
    嚴重影響其對婚姻生活之貢獻。至乙○○主張其住院原因係甲
    ○○造成，雖提出原審法院104年度家護字第861號通常保護令
    （下稱系爭保護令）、驗傷診斷書（下稱系爭診斷書）為據
    。而觀之系爭保護令（見原審卷一第27至29頁），雖載明兩
    造於103、104年曾發生口角、肢體衝突，但無從認定頻率或
    兩造關係緊張之程度；另依系爭診斷書所示（見本院卷第93
    至109頁），發生時間各係105年4月19日（主訴被婆婆打）
    、108年8月2日（主訴被丈夫打）、108年8月19日、108年10
    月2日（主訴被丈夫打），而105年4月19日部分與甲○○無關
    ，108年10月2日已在系爭基準日之後，參以乙○○發病原因既
    屬不明，則乙○○上開主張，並不可採。
　3.另證人即甲○○嬸嬸杜采純證述：兩造都要上班，2名未成年
    子女出生後到3、4歲由伊全天照顧，伊星期日放假休息，才
    由兩造照顧小孩。小孩去幼稚園讀書，就由兩造自行照顧至
    離婚等語（見原審卷三第301、302頁）。杜采純為甲○○親戚
    ，要無可能甘冒偽證風險，故為有利乙○○之證述，是其所述
    兩造離婚之前，照顧子女之情形，應屬可信。佐以乙○○陳稱
    ：伊自99年開服飾店至104年5、6月（見原審卷三第299頁）
    ；甲○○亦自承：有出資為乙○○成立服飾店（見本院卷第473
    頁），益徵乙○○於104年12月28日首次住院之前，確有共同
    操持家務、照顧子女、分擔家庭生活支出，使甲○○得以專心
    發展事業之事實。
　4.依上所述，縱認乙○○自104年12月28日起因病對家庭之協力
    或貢獻程度略低於甲○○，然乙○○於兩造婚後前幾年，對家庭
    之貢獻度，與甲○○並不分軒輊，則原審調整乙○○之分配額為
    145萬9,267元（計算式：0000000元×0.85＝0000000，小數點
    以下四捨五入），尚屬公允。乙○○主張不應酌減，及甲○○抗
    辯應再降低比例，均不足為採。
　㈥末按按二人互負債務，而其給付種類相同，並均屆清償期者
    ，各得以其債務，與他方之債務，互為抵銷，民法第334條
    第1項前段定有明文。查，乙○○就夫妻剩餘財產差額分配債
    權，同意抵銷積欠甲○○之系爭扶養費債務，計19萬2,000元
    乙節，為兩造所不爭執，而承上述，乙○○對甲○○之夫妻剩餘
    財產差額分配債權為145萬9,267元，並均屆清償期，則依上
    開規定，經甲○○抵銷後，乙○○尚可請求計126萬7,267元（計
    算式：0000000－000000＝0000000）。
八、綜上所述，乙○○依民法第1030條之1第1項規定，請求甲○○給
    付126萬7,267元，及自109年7月24日起至清償日止，按週年
    利率5 ％計算利息之範圍內，洵屬有據，應予准許，逾上開
    範圍部分之請求，應予駁回。從而，原審在上開應准許範圍
    內，為乙○○勝訴之判決，駁回乙○○逾上開範圍之請求，核無
    違誤。兩造各自上訴指摘原判決不當，求予廢棄改判，均無
    理由，均應駁回上訴。另乙○○所為擴張請求之部分，同無理
    由，應一併予以駁回。又本件事證已明，兩造其餘攻防及證
    據，與本院前開結論無影響，爰不逐一論述。
九、據上論結，本件上訴為無理由；乙○○擴張之訴為無理由，
　　依民事訴訟法第449 條第1項、第78條，判決如主文。
中　　華　　民　　國　　111 　年　　10　　月　　19　　日
                            家事法庭
                                審判長法  官  黃國川　　
                                      法  官  黃宏欽　　
                                      法  官  何佩陵
以上正本證明與原本無異。
本件不得上訴。
中　　華　　民　　國　　111 　年　　10　　月　　19　　日
                                      書記官  陳旻萱　
　　
附表一  乙○○婚後財產
A 編號 B 項目 C  乙○○主張金額 （新臺幣/元） D  本院認定數額 （新臺幣/元） 1 郵局存款 10,430 10,430 2 友邦人壽友安心終身保險之保單價值準備金 0 65,419 合計  10,430 75,849 

附表二　甲○○婚後財產
A 編號 B 項目 C 乙○○主張金額 （新臺幣/元） D 本院認定數額 （新臺幣/元） 1 高雄銀行存款 463,835 463,835 2 ⑴高雄市○○區○○段00地號（應有部分1/25）土地 ⑵同段47地號（應有部分1/25）土地 ⑶同段48地號（應有部分1/25）土地 ⑷同段49地號（應有部分1/25）土地 641,893 641,893 3 大信不動產有限公司之出資額 500,000 500,000 4 甲○○以婚後財產償還婚前財產高雄市○○區○○路000巷0弄00號7樓之5房地所負渣打銀行貸款債務 781,442 781,442 5 甲○○以婚後財產償還婚前財產高雄市○○區○○路00號13樓之1房地所負新光銀行貸款債務 4,221,221 4,221,221 6 高雄市○○區○○段○○段0000地號土地及同小段OOOO、OOOO建號建物(下稱華榮路房地) 8,600,000 8,600,000 7 南山人壽康祥一生終身保險-C型，保單價值準備金 89,888 89,888 合計  15,298,279 15,298,279 

附表三   甲○○婚後債務
編號 項目 乙○○主張金額 （新臺幣/元） 本院認定數額 （新臺幣/元） 1 聯邦銀行貸款 744,636 744,636 2 永豐銀行貸款 分別積欠 ①2,329,775 ②1,288,736 ③870,572 ④979,145 小計5,468,228 5,468,228 3 臺灣銀行貸款 5,575,996 5,575,996 合計  11,788,860 11,788,860 

附表四
編號 項目     數額 （新臺幣/元） 1 廚具 96,000 2 燈具 80,000 3 窗簾 65,000 4 鋁門窗 157,500 5 玻璃 2,000 6 磁磚粘劑 47,685 7 玻璃 10,500 8 衛浴更換 236,250 9 仲介服務費 140,000 10 磁磚粘劑 212,100 11 房地合一稅 57,717 12 石材 63,000 13 代書費、契稅 75,249 14 代書費 16,594 合計  1,259,595 

附表五
編號           期間 1 104.12.28-105.1.23 2 105.11.8-105.12.11 3 106.11.27-107.1.11 4 107.3.8-107.4.18 5 107.10.31-107.12.18 6 108.6.11-108.7.17